臺灣板橋地方法院民事判決　　　　　　　 93年度親字第183號
原　　　告　乙○○
被　　　告　丙○○（暫名）
兼上一人
法定代理人　丁○○
上列當事人間請求否認子女事件，於民國九十四年五月六日經言
詞辯論終結，本院判決如下：
    主      文
確認被告丙○○（民國九十三年二月二日生）非原告自被告丁○
○受胎所生之婚生女。
訴訟費用由被告負擔。
    事      實
甲、原告方面：
一、聲明：如主文所示。
二、陳述：
（一）原告與被告丁○○於民國七十七年四月十日結婚，原係夫
      妻關係，惟雙方因感情不睦，於九十一年十二月間分居，
      不再共同生活，嗣於九十三年三月五日離婚。
（二）原告在與被告丁○○分居期間，於九十二年五月間，在台
      北縣鶯歌鎮○○路一七五之十二號，與甲○○發生性關係
      並受胎，嗣於九十三年二月二日分娩生下一女即被告丙○
      ○。
（三）被告丙○○之出生係於被告丁○○與原告之婚姻關係存續
      中，依民法第一千零六十三條規定：「妻之受胎，係在婚
      姻關係存續中者，推定其所生子女為婚生子女」、「前項
      推定，如夫妻之一方能證明妻非自夫受胎者，得提起否認
      之訴。但應於知悉子女出生之日起，一年內為之」，推定
      被告丙○○為被告丁○○之女，惟實際上原告與被告丁○
      ○已分居多年，且未有性關係，自然無法自被告丁○○受
      胎。另經原告帶同被告丙○○、丁○○於本案審理期間之
      九十四年四月二十二日前往財團法人長庚紀念醫院進行親
      子ＤＮＡ血緣關係比對試驗，結果顯示被告丁○○確非被
      告丙○○之親生父親。是被告丙○○實非原告自被告丁○
      ○所生之婚生女。爰提起本件否認子女訴訟，請求確認被
      告丙○○非原告自被告丁○○受胎所生之婚生女。
三、證據：提出
    報告一件為證，並聲請訊問證人即原告之母林照妹。
乙、被告方面：
一、聲明：同意原告之請求。
二、陳述：
（一）對於本件原告主張之事實無意見，被告丙○○確係原告與
      第三人所生之女。
（二）對於財團法人長庚紀念醫院親子鑑定報告無意見。
     理      由
一、按關於認諾及訴訟上自認或不爭執事實之效力，於第五百八
    十九條否認子女之訴，不適用之，民事訴訟法第五百九十四
    條定有明文。本件被告於言詞辯論期日同意原告之請求並就
    原告主張之事實為自認，揆諸首揭法條之說明，自不發生被
    告認諾或不爭執事實之效力。然法院以此自認或不爭執之情
    形，為其依自由心證判斷事實真偽之資料，於法要無違背，
    此自最高法院二十九年上字第五十六號判例意旨即可明瞭，
    合先敘明。
二、原告主張其與被告丁○○原係夫妻關係，嗣於九十三年三月
    五日離婚，而原告於九十三年二月二日已分娩產下一女即被
    告丙○○之事實，業據其提出
    所自認，堪信為真實。
三、原告主張其與被告丁○○因感情不睦，自九十一年十二月間
    起已分居多年，且分居後即未有夫妻性生活，並於九十二年
    五月間，在台北縣鶯歌鎮○○路一七五之十二號，與甲○○
    發生性關係並受胎之事實，亦經證人即原告之母林照妹證述
    屬實（參見本院九十四年一月十九日言詞辯論筆錄），復為
    被告所不爭執，自堪認為真實。綜上，原告主張其與被告丁
    ○○於原告受胎懷有被告丙○○之期間並未同居之事實，堪
    信為真實。
四、原告主張其於本院審理中之九十四年四月二十二日偕同被告
    丙○○、丁○○前往財團法人長庚紀念醫院進行親子ＤＮＡ
    血緣關係比對試驗，經該醫院利用遺傳標記檢驗系統，以其
    遺傳標記之分析進行鑑定，結果顯示排除被告丁○○為被告
    丙○○之親生父親之事實，業據原告提出財團法人長庚紀念
    醫院親子鑑定報告一件為證，並為被告所自認。準此，經上
    開科學鑑定之結果，並參酌本院調查之結果，既已排除被告
    丁○○為被告丙○○之父親之血緣關係，自堪認原告主張被
    告丙○○非原告自被告丁○○受胎所生，而係自第三人受胎
    所生等情，要屬真實，堪以採信。
五、按「從子女出生日回溯第一百八十一日起至第三百零二日止
    為受胎期間」；「妻之受胎，係在婚姻關係存續中者，推定
    其所生子女為婚生子女」、「前項推定，如夫妻之一方能證
    明妻非自夫受胎者，得提起否認之訴。但應於知悉子女出生
    之日起，一年內為之」，民法第一千零六十二條第一項及同
    法第一千零六十三條第一項、第二項分別定有明文。經查，
    本件原告於九十三年二月二日產下被告丙○○之時，經回溯
    其受胎期間係在其與被告丁○○婚姻關係存續期間，依法雖
    應推定被告丙○○為原告與被告丁○○所生之婚生女，然如
    上所述，被告丙○○既非原告自被告丁○○受胎所生，原告
    於知悉被告丙○○出生之日起一年內提起本件訴訟，請求確
    認被告丙○○非原告自被告丁○○受胎所生之婚生女，於法
    洵屬有據，應予准許。
六、據上論結，本件原告之訴為有理由，爰依民事訴訟法第七十
    八條、第八十五條第一項前段，判決如主文。
中　　華　　民　　國　　94　　年　　5 　　月　　23　　日
                          臺灣板橋地方法院家事法庭
                              法　官　郭光興
右正本證明與原本無異
如不服本判決，應於判決送達後二十日內向本院提出上訴狀
中　　華　　民　　國　　94　　年　　5 　　月　　24　　日
                              書記官　翁子婷
